臺灣高等法院臺中分院刑事判決
111年度交上易字第690號

上  訴  人  
即  被  告  朱博聲


上列上訴人因公共危險案件，不服臺灣臺中地方法院111年度交
易字第496號中華民國111年5月24日第一審判決（起訴案號：臺
灣臺中地方檢察署111年度速偵字第1421號），提起上訴，本院
判決如下：
    主  文
上訴駁回。
    事實及理由
壹、審判範圍：
　　按民國110年6月16日修正公布、同年月18日施行之刑事訴訟
    法第348條規定：「上訴得對於判決之一部為之（第1項）。
    對於判決之一部上訴者，其有關係之部分，視為亦已上訴。
    但有關係之部分為無罪、免訴或不受理者，不在此限（第2
    項）。上訴得明示僅就判決之刑、沒收或保安處分一部為之
    （第3項）。」參諸刑事訴訟法第348 條第3 項規定之立法
    理由，宣告刑、數罪併罰所定之應執行刑、沒收，倘若符合
    該條項的規定，已得不隨同其犯罪事實，而單獨成為上訴之
    標的，且於上訴人明示僅就刑上訴時，第二審法院即不再就
    原審法院所認定之犯罪事實為審查，而應以原審法院所認定
    之犯罪事實，作為論認原審宣告刑、執行刑及沒收妥適與否
    的判斷基礎。本案上訴人即被告朱博聲（下稱被告）提起上
    訴，明示僅對原審量刑部分提起上訴，有刑事上訴理由狀及
     本院審判筆錄在卷可憑（見本院卷第5-8頁、第38頁），是
    本案犯罪事實及論罪部分不在上訴範圍，本院即不再就原審
    法院認定之犯罪事實及論罪重為審查，而僅就原審法院所認
    定之犯罪事實及論罪，作為原審量刑妥適與否之判斷基礎，
    合先敘明。
貳、本案據以審查量刑妥適與否於原審所認定犯罪事實及罪名與
    累犯情形：
一、被告於民國111年3月23日上午10時許，在臺中市南屯區環中
    路5段之某公司門口飲用啤酒後，明知飲酒後已影響正常操
    控車輛之能力，駕車將足以危害公眾往來之安全，竟基於飲
    用酒類達相當程度而駕駛動力交通工具之犯意，於同日中午
    12時許，騎乘車牌號碼000-0000號普通重型機車上路。嗣於
    同日下午1時3分，行經臺中市南屯區環中路5段與黎明路1段
    交岔路口時，因面顯酒容為警攔查，並經警於同日下午1時5
    分對其實施吐氣酒精濃度測試，測得其吐氣所含酒精濃度為
    每公升0.42毫克，因而查悉上情。
二、核被告所為，係犯刑法第185條之3第1項第1款駕駛動力交通
    工具而吐氣所含酒精濃度達每公升0.25毫克以上罪。又被告
    前因公共危險案件，經臺灣臺中地方法院以109年度交易字
    第768號判決判處有期徒刑7月確定，經移送入監執行，嗣於
    110年5月4日執行完畢。被告於有期徒刑執行完畢後，5年內
    故意再犯本案有期徒刑以上之罪，為累犯，依司法院釋字第
    775號解釋意旨，被告於前案執行完畢後，未生警惕，故意
    再為本案犯行，足見前罪之徒刑執行成效不彰，其對刑罰之
    反應力顯然薄弱，衡量本案犯罪情節及被告所侵害之法益，
    予以加重最低本刑並無罪刑不相當之情事，依刑法第47條第
    1項之規定加重其刑。
參、上訴駁回之理由：
一、被告上訴意旨略以：被告雖然多次發生酒駕，但都未有肇事
    逃逸不配合警方取締的情形，且都服從法院之判決，完成應
    有的刑期及罰款。被告靠打零工維生，另有一名國中2年級
    的子女相依為命，未申請任何政府補助，亦無因個人因素，
    讓小孩一人獨自生活。請求法院能從輕量刑，被告將痛改喝
    酒陋習，如有再犯，願受最嚴厲的處分等語。
二、按量刑之輕重，係屬事實審法院得依職權自由裁量之事項，
    苟於量刑時，已依行為人之責任為基礎，並斟酌刑法第57條
    各款所列情狀，而未逾越法定範圍，又未濫用其職權，即不
    得遽指為違法；且在同一犯罪事實與情節，如別無其他加重
    或減輕之原因，下級審量定之刑，亦無過重或失輕之不當情
    形，則上級審法院對下級審法院之職權行使，原則上應予尊
    重。原審量刑時，已以行為人之責任為基礎，審酌被告除上
    開構成累犯之紀錄外，另曾因公共危險案件，經法院分別判
    處罰金新臺幣（下同）6萬元、拘役55日、有期徒刑5月，併
    科罰金5萬元、有期徒刑6月，併科罰金10萬元確定等情，有
    臺灣高等法院被告前案紀錄表在卷可佐，顯見其明知酒精成
    分對人之意識、控制能力具有不良影響，飲酒後會導致對週
    遭事務之辨識及反應能力較平常狀況薄弱，對於酒後不能駕
    車，及酒醉駕車之危險性，具有相當之認識，竟仍心存僥倖
    ，再為本案犯行，顯然未能記取教訓，漠視自己安危，罔顧
    公眾之生命、身體、財產安全，所為誠屬不該；並斟酌被告
    犯後坦承犯行，且本案幸未造成他人受傷之事件，暨被告本
    案酒醉程度超過法定標準之情節，及其犯罪動機、手段、犯
    罪情節與犯罪所生危害、自述之智識程度及家庭經濟生活狀
    況等一切情狀，量處有期徒刑9月。經查原審判決已詳述其
    科刑所憑之依據，並已具體斟酌刑法第57條各款所列情形而
    為量定，並未逾越法定刑之範圍，亦不違背罪刑相當原則，
    即無輕重失衡之情形。是原審判決上開量刑尚稱妥適，被告
    就量刑部分提起上訴，主張發生多次酒駕都未有不配合警方
    取締情形，且都服從法院判決，完成應有的刑期及罰款等情
    ，固值肯定，然此無法做為本案減輕其刑之法定事由。被告
    另主張其靠打零工維生，尚有一名國中2年級的子女相依為
    命，未申請任何政府補助等情，固值同情，惟此情形僅能請
    求親友或社會福利單位協助照料，並不能以此作為減免刑責
    之事由。是被告提起本件上訴並無理由，應予駁回。
據上論斷，應依刑事訴訟法第368條，判決如主文。 
本案經檢察官鐘祖聲提起公訴，檢察官陳幸敏到庭執行職務。
中　　華　　民　　國　　111 　年　　8 　　月　　26　　日
        　 刑事第六庭   審判長 法　官  張  靜  琪
　　　　　　　　　　　　　　   法　官  鍾  貴  堯
　　　 　　　　　　　　　　　  法　官  劉  柏  駿                          
以上正本證明與原本無異。     
不得上訴。
                               書記官  許  美  惠
　　　　　　　　　　　　　　　 
中　　華　　民　　國　　111 　年　　8 　　月　　26　　日

附錄論罪科刑法條
刑法第185條之3第1項
駕駛動力交通工具而有下列情形之一者，處3年以下有期徒刑，
得併科30萬元以下罰金：
一、吐氣所含酒精濃度達每公升零點二五毫克或血液中酒精濃度
    達百分之零點零五以上。
二、有前款以外之其他情事足認服用酒類或其他相類之物，致不
    能安全駕駛。
三、服用毒品、麻醉藥品或其他相類之物，致不能安全駕駛。